臺灣高等法院臺南分院刑事判決
111年度交上易字第198號
上  訴  人  
即  被  告  吳國良


上列上訴人因公共危險案件，不服臺灣臺南地方法院111年度交
易字第107號中華民國111年3月9日第一審判決（起訴案號：臺灣
臺南地方檢察署110年度偵字第26788號），提起上訴，本院判決
如下：
    主  文
上訴駁回。
    事實及理由
一、本案被告吳國良提起上訴，檢察官並未上訴，據被告所提之
    上訴理由（見本院卷第7-10頁），係明示僅就原判決量刑部
    分提起上訴，就其他部分並未提上訴，亦據被告確認在卷（
    見本院卷第52頁）。是本件審判範圍僅及於原判決之量刑部
    分，至於其他部分（即犯罪事實、所犯法條、論罪部分），
    均非本院審理範圍，而應以原判決認定為基礎。又本案經本
    院審理後，認原判決之量刑妥適，予以認同，爰引用第一審
    判決書所載（如附件）。
二、被告吳國良上訴略以：喝酒乃中華民族幾千年來之生活一部
    分，其中之原因、理由不勝枚舉，非三言兩語所能道盡。被
    告5年前喝酒、酒駕之事，歷經判刑罰款之事，深烙心裡，
    故這五年多來不敢再喝酒騎車，不料此次受不了友人之邀，
    又喝酒且急事返家，一時未細想又犯法誤事。社會上多起殺
    人、毀屍之犯人被告，法官又常以被告有教化之可能不判死
    刑，回想5年多以前對我之處罰難道沒有教化之可能?否則早
    就累犯一名。依比例原則，殺人犯之惡行重大亦有教化之可
    能，同樣輕罰之被告相信亦有教化之可能。多年來未再犯或
    累犯足證被告亦有教化之可能，故呈請鈞長酌情輕判以達刑
    之無形最高境界並能減少社會資源之浪費云云，指摘原判決
    量刑過重。
三、惟查：按量刑輕重係屬事實審法院得依職權自由裁量之事項
    ，苟已斟酌刑法第57條各款所列情狀而未逾越法定刑度，不
    得遽指為違法。又在同一犯罪事實與情節，如別無其他加重
    或減輕之原因，下級審量定之刑，亦無過重或失輕之不當情
    形，則上級審法院對下級審法院之職權行使，原則上應予尊
    重。查，被告自95年至104年間曾有多次酒後駕車公共危險
    犯行，經法院判處有期徒刑3月、3月、6月、8月、10月、8
    月、6月確定，執行完畢後，於108年再犯酒後駕車公共危險
    犯行，經檢察官於108年11月29日為附戒癮治療之緩起訴處
    分（履行戒癮治療期間為108年12月13日至109年12月12日）
    ，有本案起訴書、臺灣高等法院被告前案紀錄表及被告上開
    之前案刑事判決書、檢察官緩起訴處分書可按（見本院卷第
    13、22-31、41-48、65-73頁） 。足見檢察官給予被告附戒
    癮治療緩起訴時，已有念及被告於前案執行完畢後5年內未
    再有酒後騎車之行為，給予自新之機會。惟被告依然再犯本
    案之公共危險犯行，顯然未記取受前揭刑之宣告、執行之教
    訓，與念及檢察官給予緩起訴之自新機會，繼續酒後騎乘機
    車上路，可見其無視自身與其他用路人之行車安全，自不應
    從輕。茲原判決就被告本案酒後騎乘機車所犯公共危險罪審
    酌原判決所述刑法第57條各款所列情狀，量處有期徒刑8月
    ，係在法定刑度內，酌量科刑，無偏執一端，致明顯失出失
    入情形，並無違反比例、公平及罪刑相當原則情事，尚稱妥
    適。被告以前揭上訴理由指摘原判決不當，顯無理由，自應
    予駁回。
據上論結，應依刑事訴訟法第368條、373條，判決如主文。
本案經檢察官張芳綾提起公訴，檢察官李宛凌於本院到庭執行職
務。  
中　　華　　民　　國　　111 　年　　6 　　月　　23　　日
                  刑事第七庭    審判長法　官  吳勇輝
                                      法　官  黃國永
                                      法　官  吳錦佳　　
以上正本證明與原本無異。
不得上訴。
　　　　　　　　　　　　　　　　　　　書記官  李佩珊
中　　華　　民　　國　　111 　年　　6 　　月　　23　　日
附錄論罪科刑法條：
修正前中華民國刑法第185條之3
駕駛動力交通工具而有下列情形之一者，處 2 年以下有期徒刑
，得併科 20 萬元以下罰金：
一、吐氣所含酒精濃度達每公升零點二五毫克或血液中酒精濃度
    達百分之零點零五以上。
二、有前款以外之其他情事足認服用酒類或其他相類之物，致不
    能安全駕駛。
三、服用毒品、麻醉藥品或其他相類之物，致不能安全駕駛。
因而致人於死者，處 3 年以上 10 年以下有期徒刑；致重傷者
，處1年以上7年以下有期徒刑。
曾犯本條或陸海空軍刑法第五十四條之罪，經有罪判決確定或經
緩起訴處分確定，於五年內再犯第一項之罪因而致人於死者，處
無期徒刑或5年以上有期徒刑；致重傷者，處3年以上10年以下有
期徒刑。
附件：
臺灣臺南地方法院刑事判決
111年度交易字第107號
公  訴  人  臺灣臺南地方檢察署檢察官
被      告  吳國良
上列被告因公共危險案件，經檢察官提起公訴（110年度偵字第2
6788號），被告就被訴事實為有罪之陳述，本院依簡式審判程序
審理，判決如下：
    主  文
吳國良駕駛動力交通工具而有吐氣所含酒精濃度達每公升零點二
五毫克以上之情形，處有期徒刑捌月。
    事實及理由
一、吳國良於民國110年12月10日10時許起至15時許止，在臺南
    市○○區○○路000巷00弄0號友人住處內飲用啤酒後，明知飲酒
    後吐氣所含酒精濃度達每公升0.25毫克以上者，不得駕駛動
    力交通工具，竟仍基於酒後駕車之犯意，於同日17時許，無
    照（駕駛執照遭吊銷）騎乘車牌號碼000-000號普通重型機
    車外出購買餐點。嗣於同日17時8分許，行經臺南市永康區
    大民街時，因跨越雙黃線為警在同區○○○街000號前攔查，經
    警察覺其身上散發酒味，遂於同日17時11分許對其施以酒精
    濃度呼氣測試，並測得其吐氣所含酒精濃度達每公升0.60毫
    克。
二、前項犯罪事實，有下列證據足資證明：
  ㈠酒精測定紀錄表（警卷第7頁）、臺南市政府警察局舉發違
　　反道路交通管理事件通知單（警卷第11頁）、呼氣酒精測試
　　器檢定合格證書（警卷第9頁）、車輛詳細資料報表（警卷
　　第31頁）、公路監理電子閘門系統資料（警卷第33頁）附卷
　　可以佐證。
  ㈡被告吳國良於警詢、偵查及本院審理中之自白。
三、論罪科刑
  ㈠按行為後法律有變更者，適用行為時之法律。但行為後之法
    律有利於行為人者，適用最有利於行為人之法律，刑法第2
    條第1項定有明文。查本件被告行為後，刑法第185條之3業
    於111年1月28日修正公布，於同年月30日生效施行。修正後
    刑法第185條之3第1項最高刑度由有期徒刑2年提高為有期徒
    刑3年，經比較新舊法結果，修正後之規定並未較有利於被
　　告，應依刑法第2條第1項前段規定適用行為時即修正前之規
    定。核被告所為，係犯修正前刑法第185條之3第1項第1款之
    公共危險罪。
  ㈡爰審酌被告曾有多次酒後駕車公共危險犯行（均不成立累犯
    ）經緩起訴及判處3月至10月不等之有期徒刑，依然再犯；
    其本次犯行距前一次酒駕犯行執行完畢出監日期已逾5年，
    可見其已略有克制酒駕行為；其飲酒後吐氣所含酒精濃度為
    每公升0.60毫克，濃度甚高，惟仍無照騎乘機車行駛於一般
    道路，危及用路人之安全；暨被告犯後始終坦承犯行，及其
    於本院審理時所述他飲酒後有回去睡覺，以為酒醒了，結果
    酒還沒有退，他教育程度為二專畢業，現在從事粗工，家中
    有一個兒子，已經成年。目前自己一個人租房子住等智識程
    度、家庭生活狀況等一切情狀，量處如主文所示之刑。
四、依刑事訴訟法第273條之1、第299條第1項前段、第310條之2
    、第454條，刑法第2條第1項、修正前刑法第185條之3第1項
    第1款，刑法施行法第1條之1，判決如主文。
五、如不服本件判決，得自收受送達之日起20日內，向本院提出
    上訴狀，上訴於臺灣高等法院臺南分院。
本案經檢察官張芳綾提起公訴；檢察官吳惠娟到庭執行職務。
中　　華　　民　　國　　111 　年　　3 　　月　　9 　　日
                    刑事第一庭  法　官  鄭文祺 
以上正本證明與原本無異。
如不服本判決應於收受本判決後20日內向本院提出上訴書狀，並
應敘述具體理由。其未敘述上訴理由者，應於上訴期間屆滿後20
日內向本院補提理由書狀（均須按他造當事人之人數附繕本）「
切勿逕送上級法院」。 
　　　　　　　　　　　　　　　　書記官　吳昕韋　　　　
中　　華　　民　　國　　111 　年　　3 　　月　　10　　日
附錄論罪科刑法條：
修正前中華民國刑法第185條之3
駕駛動力交通工具而有下列情形之一者，處 2 年以下有期徒刑
，得併科 20 萬元以下罰金：
一、吐氣所含酒精濃度達每公升零點二五毫克或血液中酒精濃度
    達百分之零點零五以上。
二、有前款以外之其他情事足認服用酒類或其他相類之物，致不
    能安全駕駛。
三、服用毒品、麻醉藥品或其他相類之物，致不能安全駕駛。
因而致人於死者，處 3 年以上 10 年以下有期徒刑；致重傷者
，處 1 年以上 7 年以下有期徒刑。